臺灣新北地方法院刑事判決
111年度審訴字第328號
公  訴  人  臺灣基隆地方檢察署檢察官
            臺灣新北地方檢察署檢察官
被      告  白偉廷




上列被告因詐欺案件，經臺灣基隆地方檢察署檢察官提起公訴（
110年度偵字第5402號），嗣經臺灣基隆地方法院受理後，以110
年度訴字第398號判決管轄錯誤，移送本院，被告於本院準備程
序中就被訴事實為有罪之陳述，經本院合議庭裁定由受命法官獨
任進行簡式審判程序，判決如下：
    主  文
白偉廷犯以網際網路對公眾散布而犯詐欺取財罪，處有期徒刑壹
年；未扣案之犯罪所得新臺幣捌仟貳佰元沒收，於全部或一部不
能沒收或不宜執行沒收時，追徵其價額。
    事  實
一、白偉廷明知無Switch遊戲主機（附遊戲片2片）可供販售，
    亦無販售Switch遊戲主機（附遊戲片2片）之真意，竟意圖
    為自己不法之所有，基於利用網際網路對公眾散布而詐欺取
    財之犯意，於民國110年6月3日前某時，在臺北市中正區南
    陽街某網咖，以電腦設備連接網際網路至臉書社群網站（下
    稱臉書），以臉書帳號暱稱「白偉廷」，在臉書Marketplac
    e上刊登販賣Switch遊戲主機之假銷售訊息，經徐俊傑於110
    年6月3日22時許，在臉書上瀏覽上開銷售訊息後，即以臉書
    通訊軟體Messenger（下稱臉書Messenger）與白偉廷聯繫，
    雙方談妥以新臺幣（下同）8,200元成交，白偉廷並提供不
    知情之許志宏（另經臺灣基隆地方檢察署檢察官以110年度
    偵字第5402號為不起訴處分）所申辦之永豐商業銀行帳號00
    000000000000號帳戶（下稱許志宏永豐銀行帳戶）供徐俊傑
    匯款，致徐俊傑陷於錯誤，因而於110年6月4日7時47分許，
    透過網路銀行轉帳8,200元至白偉廷指定之許志宏永豐銀行
    帳戶，用於支付白偉廷向許志宏購買手機之價金。嗣因徐俊
    傑遲未收到商品，察覺有異，報警處理，始悉上情。
二、案經徐俊傑訴由基隆市警察局第四分局報告臺灣基隆地方檢
    察署檢察官偵查起訴，經臺灣基隆地方法院110年度訴字第3
    98號判決管轄錯誤移送本院。
    理  由
壹、程序方面：
    本件被告白偉廷所犯係死刑、無期徒刑、最輕本刑為3年以
    上有期徒刑以外之罪，其於準備程序中就被訴事實為有罪之
    陳述，經法官告知簡式審判程序之旨，並聽取公訴人及被告
    之意見後，依刑事訴訟法第273條之1第1項規定，由本院合
    議庭裁定由受命法官獨任進行簡式審判程序，且依刑事訴訟
    法第273條之2及第159條第2項規定，不適用傳聞法則有關限
    制證據能力之相關規定，合先敘明。
貳、實體方面：
一、上揭犯罪事實，業經被告白偉廷於偵查中、本院準備程序及
    審理時均坦承不諱，核與證人即告訴人徐俊傑於警詢時之證
    述、證人即另案被告許志宏於警詢及偵查中之證述相符，並
    有許志宏永豐銀行帳戶存摺封面及內頁影本、許志宏與被告
    之臉書Messenger對話紀錄截圖、臉書Marketplace之頁面截
    圖、轉帳交易結果截圖、徐俊傑與被告之臉書Messenger對
    話紀錄截圖、許志宏永豐銀行帳戶客戶基本資料表、交易明
    細各1份在卷可稽（見臺灣基隆地方檢察署110年度偵字第54
    02號偵查卷第25至75、81至89頁），足認被告之自白與事實
    相符，洵堪採為認定事實之依據。本案事證明確，被告犯行
    洵堪認定，應依法論科。
二、論罪科刑：
  ㈠核被告所為，係犯刑法第339條之4第1項第3款之利用網際網
    路對公眾散布而犯詐欺取財罪。
  ㈡爰審酌被告正值青年，不思循合法途徑賺取所需，明知其並
    無販售商品之真意，竟利用網際網路散布不實銷售訊息而對
    告訴人徐俊傑施詐並獲取財物，顯然欠缺尊重他人財產權之
    守法觀念，亦有害於交易秩序安全之維護，且其前已有多次
    相類之詐欺前案紀錄，有臺灣高等法院被告前案紀錄表在卷
    可佐，素行非佳，惟念其犯後坦承犯行，態度尚可，並兼衡
    其犯罪之動機、目的、手段、詐得財物之價值、迄今尚未賠
    償告訴人徐俊傑之損失，及其自陳大學肄業之智識程度，入
    監前從事餐飲工作、無須撫養家人之生活狀況等一切情狀，
    量處如主文所示之刑，以資懲儆。
三、沒收：
  ㈠按犯罪所得，屬於犯罪行為人者，沒收之；前二項之沒收，
    於全部或一部不能沒收或不宜執行沒收時，追徵其價額，刑
    法第38條之1第1項前段、第3項分別定有明文。
  ㈡查，被告向告訴人徐俊傑詐得之款項8,200元，屬犯罪所得，
    未據扣案，亦未實際合法發還告訴人徐俊傑，爰依刑法第38
    條之1第1項前段、第3項之規定宣告沒收，於全部或一部不
    能沒收或不宜執行沒收時，追徵其價額。
據上論斷，應依刑事訴訟法第273條之1第1項、第299條第1項前
段，刑法第339條之4第1項第3款、第38條之1第1項前段、第3項
，刑法施行法第1條之1第1項，判決如主文。
本案經檢察官陳怡龍、陳淑玲提起公訴，經檢察官張啓聰到庭執
行職務。
中　　華　　民　　國　　111 　年　　5 　　月　　4 　　日
                  刑事第二十五庭  法  官      曾淑娟
如不服本判決，應於判決送達後20日內敘明上訴理由，向本院提
出上訴狀（應附繕本），上訴於臺灣高等法院。其未敘述上訴理
由者，應於上訴期間屆滿後20日內向本院補提理由書「切勿逕送
上級法院」。
                                  書記官       王若安
中　　華　　民　　國　　111 　年　　5 　　月　　6 　　日
附錄本案論罪科刑法條全文：
中華民國刑法第339條之4
犯第339條詐欺罪而有下列情形之一者，處1年以上7年以下有期
徒刑，得併科100萬元以下罰金：
一、冒用政府機關或公務員名義犯之。
二、三人以上共同犯之。
三、以廣播電視、電子通訊、網際網路或其他媒體等傳播工具，
    對公眾散布而犯之。
前項之未遂犯罰之。